【裁判字號】    99,裁,2413
【裁判日期】    991014
【裁判案由】    綜合所得稅
【裁判全文】
最  高  行  政  法  院  裁  定
                                      99年度裁字第2413號
上  訴  人  甲○○
被 上訴 人  財政部高雄市國稅局
代  表  人  丙○○
上列當事人間綜合所得稅事件，上訴人對於中華民國99年7月13
日高雄高等行政法院99年度訴字第87號判決，提起上訴，本院裁
定如下：
    主  文
上訴駁回。
上訴審訴訟費用由上訴人負擔。
    理  由
一、按對於高等行政法院判決之上訴，非以其違背法令為理由，
    不得為之，行政訴訟法第242條定有明文。依同法第243條第
    1項規定，判決不適用法規或適用不當者，為違背法令；而
    判決有同條第2項所列各款情形之一者，為當然違背法令。
    是當事人對於高等行政法院判決上訴，如依行政訴訟法第24
    3條第1項規定，以高等行政法院判決有不適用法規或適用不
    當為理由時，其上訴狀或理由書應有具體之指摘，並揭示該
    法規之條項或其內容；若係成文法以外之法則，應揭示該法
    則之旨趣；倘為司法院解釋或本院之判例，則應揭示該判解
    之字號或其內容。如以行政訴訟法第243條第2項所列各款情
    形為理由時，其上訴狀或理由書，應揭示合於該條項各款之
    事實。上訴狀或理由書如未依此項方法表明，或其所表明者
    與上開法條規定不合時，即難認為已對高等行政法院判決之
    違背法令有具體之指摘，其上訴自難認為合法。
二、本件上訴人對於高等行政法院判決上訴，主張：其擔任英國
    保誠人壽股份有限公司（現更名為中國人壽股份有限公司）
    業務副總經理職務，民國95年間透過訴外人即證人李丙奕，
    得知羿任園藝有限公司（下稱羿任公司）對政府機關或學校
    施作綠化工程，乃電匯捐贈新臺幣（下同）4,000,000元至
    羿任公司銀行帳戶。直至媒體報導羿任公司（負責人據悉是
    施志鴻）幫助富人逃稅等事，而檢調單位及稅捐稽徵機關亦
    來電告知捐贈者會收到羿任公司退還75%至80%金額，惟其並
    未收到該筆退回款項，是上訴人並無逃漏稅捐與不實申報捐
    贈金額之情事。李丙奕表示不能百分之百確定有退款予上訴
    人，且其有關退款方式之證述，前後不一，互有扞格；又李
    丙奕前被羈押時，為求交保而非出於自由意志之壓力下所為
    證詞，不可採信。另證人劉匡晉退款給旗下之業務員時，亦
    無法確認客戶究竟有無收到退款，故不能排除有業務員自始
    未告知招攬客戶可以退款事項，卻事後向負責人施志鴻聲稱
    要退款，並將退款私飽中囊之可能。原判決忽視李丙弈就「
    是否有退款」及「退款方式」等事，陳述前後不一，曲解施
    志鴻之證詞，違反證據法則。依訴願法第39條，須繳納復查
    決定應納稅額半數，始得提起訴願，上訴人為行使權利已繳
    納，原審遽以認定為上訴人不利之事實。原審未能就是否有
    逃漏稅捐事證進行調查，基於瑕疵證據進行臆測，有判決違
    背法令之違誤等語，為其理由。惟原判決認被上訴人參酌臺
    灣板橋地方法院（下稱板橋地院）97年度重訴字第2號刑事
    判決調查之證據，並參酌南庄國中95年9月4日莊中總字第09
    50001346號函、慶豐商業銀行匯款委託書、中國國際商業銀
    行國內匯款申請書、羿任公司於大眾銀行之存摺、被上訴人
    所查羿任公司營業稅資料查詢作業、板橋地檢署96年10月30
    日板檢榮玄96偵18471字第102841號函及羿任公司所開立之
    統一發票等證據，認定上訴人於板橋地院上開刑事案件之供
    述及證人施志鴻、李丙奕、胡躍瀧前揭證述互核相符，上訴
    人確有參加施志鴻所屬業務員李丙奕所招攬之校園綠美化工
    程捐贈案，取得施志鴻以羿任公司名義開立之統一發票後，
    於96年5月間申報95年度個人綜合所得稅時，持以申報，並
    將上開4,000,000元列為列舉扣除額以扣抵稅款，惟其實際
    繳納之款項為發票金額之20%，上訴人確自始知悉可退款之
    事，亦確有收到退款，被上訴人乃予以追認系爭捐贈扣除額
    800,000元，並非僅憑上開板橋地院之刑事判決所載之事證
    ，而未審酌上開證人證述之瑕疵，故被上訴人所為剔除上訴
    人系爭年度申報上開列舉扣除捐贈3,200,000元，尚無可議
    之處等語，業已於理由中詳予論斷。上訴意旨係就原審取捨
    證據、認定事實之職權行使，指摘其為不當，並就原審已論
    斷者，泛言未論斷，或就原審所為論斷，泛言其違反證據法
    則，而非具體表明合於不適用法規、適用法規不當、或行政
    訴訟法第243條第2項所列各款之情形，難認對該判決之如何
    違背法令已有具體之指摘。依首開規定及說明，應認其上訴
    為不合法。
三、據上論結，本件上訴為不合法。依行政訴訟法第249條第1項
    前段、第104條、民事訴訟法第95條、第78條，裁定如主文
    。
中    華    民    國    99    年    10    月    14    日
                    最高行政法院第二庭
                        審判長法官  鍾  耀  光
                              法官  鄭  忠  仁
                              法官  劉  介  中
                              法官  黃  淑  玲
                              法官  林  樹  埔

以  上  正  本  證  明  與  原  本  無  異
中    華    民    國    99    年    10    月    14    日
                              書記官  王  史  民

司法院資訊處製作；財團法人民間司法改革基金會備份。
